【裁判字號】    96,交聲,418
【裁判日期】    970131
【裁判案由】    聲明異議
【裁判全文】
臺灣臺南地方法院交通事件裁定         96年度交聲字第418號
移送機關    交通部公路總局嘉義區監理所臺南監理站
異議人即
受處分人    乙○○
上列受處分人因違反道路交通管理處罰條例案件，對於交通部公
路總局嘉義區監理所台南監理站民國96年5月21日所為之處分（
處分案號：嘉監南字第裁74—S00000000號），聲明異議，本院
裁定如下：
    主  文
原處分撤銷。
乙○○不罰。
    理  由
一、原處分意旨略以：異議人即受處分人乙○○（下稱異議人）
    所有之牌照號碼TLU—050號輕型機車，於民國（下同）96年
    4 月4日上午8時15分，在台南市○○路後站，因「停車位置
    不依規定，佔用汽車格停車」被台南市警察局交通隊員警製
    單逕行舉發，嗣經交通部公路總局嘉義區監理所臺南監理站
    （下稱移送機關）以違規事證明確，依道路交通管理處罰條
    例第56條第1項第9款之規定，裁處罰緩新臺幣（以下同）60
    0元。
二、本件聲明異議意旨略以：由舉發相片觀之，汽車停車格位內
    無任何車輛停放，故無佔用汽車格位之情事。且舉發照片明
    確顯示該車係停放於路邊大樹後面靠牆壁的水溝蓋上。因此
    ，異議人並無任何違規事實，請求撤銷原處分等語。
三、按汽車駕駛人，停車時於停車時間、位置、方式、車種不依
    規定，處新臺幣六百元以上一千二百元以下罰鍰。道路交通
    管理處罰條例第56條第1項第9款有明文規定。
四、經查：
（一）異議人乙○○所有之牌照號碼TLU—050號輕型機車，於96
      年4月4日上午8時15分，在台南市○○路後站，有停車位
      置不依規定，佔用汽車格停車之違規行為，固有台南市警
      察局96年4月4日南市警交字第S00000000號舉發違反道路
      交通管理事件通知單1份在卷可憑，與舉發照片1幀附卷可
      稽。
（二）惟異議人辯稱其所有之上揭車輛並非停放在汽車停車格內
      ，無佔用汽車停車位之違規行為等語，此與證人即舉發員
      警甲○○於本院96年6月25日訊問時，證稱：「（法官問
      ：舉發時是否如異議人所言他機車是停在路邊的大樹旁？
      ）他的機車是在水溝蓋上面。」、「（法官問：路邊的機
      車是否需要以白線把四面的範圍畫出？）水溝蓋是屬於道
      路的範圍，且已規劃汽車停車格位，應排除其他車輛停放
      位。（庭呈照片）至於格位須畫四邊或是三鞭，我認為應
      該是四邊都要畫。」等語（見本院96年1月22日之訊問筆
      錄）大致相符，異議人陳稱所停放車輛之位置係於顯示汽
      車專用停車格之白色實線三面畫設之範圍外，非汽車專用
      停車格內，並無佔用該停車位之事實乙節，並非無據。因
      此，移送機關以異議人之上開機車停放佔用汽車停車位，
      即逕以前述違規事實明確，而依道路交通管理處罰條例第
      56 條第1項第9款之規定對異議人處以法定罰鍰600元之處
      分，於法並非適當。
五、綜上所述，異議人於本件案載違規時間，既無原處分機關所
    認定之違規行為，異議人之異議為有理由。原處分機關貿然
    予以裁罰，於法即有未合，自應由本院裁定將原處分撤銷，
    並另為異議人不罰之諭知，以資適法。
六、據上論斷，應依道路交通管理處罰條例第87條第2項、道路
    交通案件處理辦法第20條，裁定如主文。
中    華    民    國    97    年    1     月    31    日
                     交通法庭  法  官  陳淑勤
以上正本證明與原本無異。
如不服本裁定應於送達後5日內向本院提出抗告狀。
                                書記官  陳金堂
中    華    民    國    97    年    1     月    31    日


司法院資訊處製作；財團法人民間司法改革基金會備份。
